ACORDAO-COMPLETO-2580347

ACÓRDÃO 2246/2023 ATA 7/2023 - SEGUNDA CÂMARA

VISTOS, relatados e discutidos estes autos de Recurso de Reconsideração interposto por Antônio Marcos Alexandre contra o Acórdão 8406/2021-TCU-Segunda Câmara;
ACORDAM os Ministros do Tribunal de Contas da União, reunidos em Sessão de Segunda Câmara, diante das razões expostas pelo relator, com fundamento nos arts. 32, inciso I, e 33 da Lei 8.443/1992; e arts. 8º e 11 da Resolução/TCU 344/2022, em:
9.1. reconhecer a incidência da prescrição intercorrente das pretensões ressarcitória e punitiva do TCU e em arquivar estes autos; 
9.2. dar ciência desta deliberação ao recorrente e aos demais interessados.

Recurso de reconsideração interposto por Antônio Marcos Alexandre (peça 102), contra o Acórdão 8.406/2021-TCU-2ª Câmara (peça 88), relatado pelo Ministro Bruno Dantas

Segunda Câmara

Município de Ibimirim - PE.

3. Interessados/Responsáveis/Recorrentes:
3.1. Interessado: Secretaria Especial do Desenvolvimento Social.
3.2. Responsável: Antônio Marcos Alexandre (XXX.186.724-XX).
3.3. Recorrente: Antônio Marcos Alexandre (XXX.186.724-XX).

13.1. Ministros presentes: Vital do Rêgo (Presidente), Augusto Nardes, Aroldo Cedraz (Relator) e Antonio Anastasia.
13.2. Ministro-Substituto presente: Marcos Bemquerer Costa.

AROLDO CEDRAZ

Ministro Bruno Dantas.

Adoto, como Relatório, a instrução de peça 121, com a qual anuiu o corpo dirigente da AudRecursos (peças 122 e 123) , bem como o Ministério Público junto ao Tribunal.
INTRODUÇÃO
1.	Trata-se de recurso de reconsideração interposto por Antônio Marcos Alexandre (peça 102) , contra o Acórdão 8406/2021-TCU-Segunda Câmara (peça 88) , relatado pelo Ministro Bruno Dantas, nos seguintes termos:
ACORDAM os Ministros do Tribunal de Contas da União, reunidos em sessão da Segunda Câmara, ante as razões expostas pelo Relator, em:
9.1. com fundamento nos arts. 1º, inciso I, 16, inciso III, alíneas "b" e "c", da Lei 8.443/1992, c/c os arts. 19 e 23, inciso III, da mesma Lei, e com os arts. 1º, inciso I, 209, incisos II e III, 210 e 214, inciso III, do Regimento Interno do TCU, julgar irregulares as contas de Antônio Marcos Alexandre (CPF: XXX.186.724-XX) e condená-lo ao pagamento das importâncias a seguir especificadas, atualizadas monetariamente e acrescidas dos juros de mora, calculadas a partir das datas discriminadas até a data da efetiva quitação do débito, fixando-lhe o prazo de quinze dias, para que comprove, perante o Tribunal, o recolhimento das referidas quantias aos cofres do Tesouro Nacional, nos termos do art. 23, inciso III, alínea "a", da referida Lei;
	Data de ocorrência
	Valor histórico (R$) 
	Natureza

	27/11/2008
	700.000,00
	Débito

	7/12/2010
	8.752,27
	Crédito

9.2. com fundamento no art. 57 da Lei 8.443/1992, c/c o art. 267 do Regimento Interno do TCU, aplicar multa no valor de R$ 130.000,00 (cento e trinta mil reais) a Antônio Marcos Alexandre (CPF: XXX.186.724-XX) , fixando-lhe o prazo de quinze dias, a contar da notificação, para que comprove, perante o Tribunal (art. 214, inciso III, alínea "a", do Regimento Interno do TCU) , o recolhimento da dívida aos cofres do Tesouro Nacional, atualizada monetariamente desde a data deste acórdão até a do efetivo recolhimento, se paga após o vencimento, na forma da legislação em vigor;
9.3. autorizar a cobrança judicial das dívidas, caso não atendida a notificação, na forma do disposto no art. 28, inciso II, da Lei 8.443/1992;
9.4. autorizar, desde logo, se requerido, com fundamento no art. 26 da Lei 8.443/1992, c/c o art. 217, §§ 1º e 2º, do Regimento Interno do TCU, o parcelamento das dívidas em até 36 parcelas, incidindo, sobre cada parcela, corrigida monetariamente, os correspondentes acréscimos legais, fixando-lhe o prazo de quinze dias, a contar do recebimento da notificação, para comprovar, perante o Tribunal, o recolhimento da primeira parcela, e de trinta dias, a contar da parcela anterior, para comprovar o recolhimento das demais parcelas, devendo incidir, sobre cada valor mensal, atualizado monetariamente, os juros de mora devidos, no caso do débito, na forma prevista na legislação em vigor, alertando a responsável de que a falta de comprovação do recolhimento de qualquer parcela importará o vencimento antecipado do saldo devedor, nos termos do § 2º do art. 217 do Regimento Interno deste Tribunal;
9.5. enviar cópia deste acórdão à Procuradoria da República em Pernambuco, nos termos do § 3º do art. 16 da Lei 8.443/1992, c/c o § 7º do art. 209 do Regimento Interno do TCU, para adoção das medidas cabíveis; e
9.6. enviar cópia deste acórdão ao responsável, à Secretaria Especial do Desenvolvimento Social e ao Município Ibimirim/PE.
HISTÓRICO
2.	Trata-se de tomada de contas especial (TCE) instaurada pela Secretaria Especial do Desenvolvimento Social em desfavor de Antônio Marcos Alexandre, prefeito do município de Ibimirim-PE (gestões 2005 a 2012) , em razão da não comprovação da boa e regular aplicação dos recursos transferidos ao ente por meio do Convênio 45/2008-SESAN (Siconv 635569) , que objetivava prover apoio financeiro ao Programa de Aquisição de Alimentos - Compra Direta Local da Agricultura Familiar, incentivando a aquisição de produtos agropecuários produzidos por agricultores familiares.
3.	O instrumento previu o repasse de R$ 734.200,00, sendo R$ 700.000,00 à conta do concedente e R$ 34.200,00 a título de contrapartida do convenente. Teve vigência de 25/11/2008 a 30/4/2010, com prazo para apresentação da prestação de contas em 29/6/2010. Os repasses efetivos da União totalizaram R$ 700.000,00 (peça 14) . Após o término da vigência do convênio, Antônio Marcos Alexandre prestou contas e restituiu o saldo de R$ 8.752,27 em 7/12/2010.	
4.	Na fase interna da TCE, o órgão concedente concluiu pela impugnação total das despesas, em razão da falta de comprovação da entrega dos alimentos aos beneficiários e do nexo de causalidade entre os débitos visualizados nos extratos bancários e os comprovantes de despesas apresentados. Dessa forma, o prejuízo totalizou R$ 691.247,73, descontado o valor restituído. O Controle Interno anuiu a esse posicionamento.
5.	Devidamente citado, o responsável apresentou suas alegações de defesa que foram rejeitadas pelo Tribunal, mormente, porque não foram apresentados quaisquer documentos que pudessem sanear as falhas detectadas na prestação de contas (peça 89, p. 3) . Dessa forma, o Tribunal, por meio do Acórdão 8406/2021-TCU-Segunda Câmara (peça 88) , relatado pelo Ministro Bruno Dantas, julgou irregulares as contas do ora recorrente, condenando-o ao débito apurado e aplicando-lhe multa, na forma transcrita na introdução acima.
6.	Insatisfeito, o responsável interpôs o presente recurso de reconsideração (peça 102) , requerendo (peça 102, p. 7) o conhecimento do recurso, posto atender a todos os requisitos de admissibilidade recursal, e o seu provimento para reconhecer a prescrição.
ADMISSIBILIDADE
7.	Reitera-se o exame preliminar de admissibilidade (peça 105) , ratificado pelo relator, Ministro Aroldo Cedraz (peça 109) , que concluiu pelo conhecimento do recurso, suspendendo-se ao recorrente os efeitos dos itens 9.1, 9.2 e 9.3 do Acórdão 8406/2021-TCU-Segunda Câmara, relatado pelo Ministro Bruno Dantas, eis que preenchidos os requisitos processuais aplicáveis à espécie.
MÉRITO
8.	Delimitação
8.1.	Constitui objeto do recurso verificar se houve a prescrição (peça 102, p. 2-7) .
9.	Ocorrência da prescrição
9.1.	O recorrente defende a ocorrência da prescrição na presente tomada de contas especial, com base nos seguintes argumentos: 
	a) ainda que o TCU não tenha se pronunciado formalmente sobre o RE 636.886 (tema 899 da repercussão geral) porque a referida decisão não transitou em julgado, tem-se que nesse julgado restou definido que "É prescritível a pretensão de ressarcimento ao erário fundada em decisão de Tribunal de Contas" (peça 102, p. 2-5) ;
	b) a questão deve ser interpretada do ponto de vista da sua utilidade: qual utilidade existiria em reconhecer um débito claramente prescrito à luz do novel entendimento do STF sobre a matéria? O entendimento adotado pelo Tribunal apenas contribuiria para a judicialização da questão tanto do ponto de vista do executivo fiscal, quanto dos embargos à execução, admitindo-se também uma eventual ação anulatória (peça 102, p. 5) .
Análise
9.2.	No exame da prescrição, a Serur tem adotado os entendimentos detalhados na peça 120, que contêm, respectivamente, estudo e pronunciamento anteriores da secretaria sobre o tema. Nessas manifestações estão desenvolvidas as seguintes premissas, que serão utilizadas no presente exame:
	a) ao julgar o RE 636.886, o STF conferiu nova interpretação ao art. 37, § 5º, da Constituição Federal, fixando a tese de que "é prescritível a pretensão de ressarcimento ao erário fundada em decisão de Tribunal de Contas";
	b) as pretensões punitiva e de ressarcimento devem observar o mesmo regime na atividade de controle externo, dado o objetivo comum da prescrição, de fixar prazo para o Tribunal de Contas agir, para caracterizar o ilícito, identificar seu autor, dimensionar as consequências da conduta e impor os efeitos legais, independentemente de tais efeitos terem natureza punitiva ou ressarcitória;
	c) até que sobrevenha norma específica, entende-se que a prescrição das pretensões punitiva e de ressarcimento, no processo de controle externo, deve observar o regime Lei 9.873/1999, na linha dos recentes pronunciamentos do STF a respeito. Assim, sem prejuízo de se realizar o exame da prescrição também segundo o prazo decenal previsto no Código Civil, o critério adotado, na formulação da proposta de encaminhamento, será o da Lei 9.873/1999.
9.3.	Com essas explicações adicionais, passa-se à análise da prescrição no caso em exame, considerando-se as premissas indicadas anteriormente.
Análise da prescrição segundo os critérios do Acórdão 1441/2016-TCU-Plenário.
9.4.	No que se refere à pretensão punitiva, o TCU tem tradicionalmente aplicado os critérios definidos no Acórdão 1441/2016-TCU-Plenário, que, em incidente de uniformização de jurisprudência, orientou-se pela aplicação do Código Civil. Por este acórdão, em linhas gerais, a prescrição subordinar-se-ia ao prazo geral de dez anos (CC, art. 205) , contado a partir da data da ocorrência do fato e interrompido pelo ato que ordenar a citação, a audiência ou a oitiva da parte.
9.5.	Entre outras razões que justificaram a adoção desse critério, destaca-se que o citado dispositivo constitui uma cláusula geral a ser empregada sempre que a pretensão for prescritível, mas a lei não estabelecer um prazo específico, como na hipótese.
9.6.	Aplicando-se essas balizas ao caso em exame em relação ao recorrente, verifica-se que entre o dia seguinte ao término do prazo final para entrega da prestação de contas, dia 30/6/2010 (peça 53, p. 1) , e a data do despacho que autorizou a citação do recorrente (interrupção) , 28/4/2020 (peça 68) , passaram-se mais de nove anos, mas não os dez anos necessários para que fosse reconhecida a prescrição. Dessa última data até o julgamento do acórdão recorrido, em 22/6/2021 (peça 88) , não se passaram ainda dois anos.
9.7.	Considerando a premissa de que as pretensões punitiva e de ressarcimento se submetem ao mesmo regime, conclui-se pela possibilidade de aplicação de multa e de condenação ao ressarcimento, por não estarem prescritas, caso fossem adotados, para ambos os fins, os parâmetros definidos no Acórdão 1441/2016-TCU-Plenário.
Análise da prescrição pelo regime da Lei 9.873/1999 (MS 32.201) .
9.8. 	Adotando-se as premissas fixadas na Lei 9.873/1999 ao caso em exame, observa-se que não teria ocorrido a prescrição. Para tanto, é preciso considerar os seguintes parâmetros:
	a) Termo inicial:
9.9.	A Lei 9.873/1999, art. 1º, parte final, traz previsão expressa a respeito do início do prazo em se tratando de infração de caráter permanente ou continuado. Nesta hipótese, a prescrição começa a correr não da data de cada fato, e sim "do dia em que tiver cessado" a permanência ou a continuidade.
9.10.	Na hipótese em exame, estão presentes os requisitos típicos de uma infração permanente. É certo que a aplicação dos recursos pode ser fiscalizada a qualquer tempo e, se algum ilícito for constatado nesse acompanhamento, já surge a possibilidade de agir e, portanto, a prescrição da reparação do dano. Se o ilícito não foi constatado antes, contudo, há um momento certo para aferição do cumprimento das obrigações do proponente, que se dá exatamente com a prestação de contas. Logo, enquanto não exaurido o prazo para a aplicação dos recursos e a correspondente prestação de contas, não flui prazo prescricional (CC, art. 199, II) .
9.11.	Considerando que a data de entrega da prestação de contas dos recursos repassados ocorreu em 4/6/2010 (peça 38, p. 3) , tem-se que esse é o termo inicial do prazo prescricional.
	b) Prazo:
9.12.	A Lei 9.873/1999 apresenta um prazo geral, de cinco anos (art. 1º) , e um prazo especial, previsto no art. 1º, § 2º, a saber: "quando o fato objeto da ação punitiva da Administração também constituir crime, a prescrição reger-se-á pelo prazo previsto na lei penal". Entretanto, essa hipótese não se aplica ao caso em exame.
	c) Interrupções por atos inequívocos de apuração dos fatos:
9.13.	No regime da Lei 9.873/1999, a prescrição se interrompe "por qualquer ato inequívoco, que importe apuração do fato" (art. 2º, II) , como por exemplo, sindicâncias, processo administrativo disciplinar, auditorias, ocasião em que são apurados a legalidade dos atos e, constatando irregularidades, desencadeiam as providências ressarcitórias e punitivas cabíveis. Com esse fundamento, de acordo com os documentos constantes dos autos, verificou-se que a prescrição foi interrompida:
a) em 8/5/2015, pela expedição do Ofício 198-2015/CGSIA/DECOM/SESAN/MDS, em que o Ministério solicitou documentação complementar ao convênio (peças 32 e 33) ;
b) em 9/5/2016, com o Parecer Técnico 57/2016 - CGSIA/DECOM/SESAN/MDS (peça 38) ;
c) em 31/8/2016, pela expedição do Ofício 771/2016-GABIN/SESAN/MDSA, onde o Ministério solicitou cópias de extratos bancários da conta corrente e conta investimento usadas para movimentação de recursos do convênio (peças 39 e 40) ;
d) em 17/1/2018, com a Nota Técnica 11/2018 (peça 45) ;
e) em 5/4/2018, com o Parecer Financeiro 48/2018 - SESAN/CGEOF/COPC (peça 51) ; 
f) em 11/6/2018, com o Relatório de TCE 25/2018 (peça 59) ;
g) em 28/6/2019, com o Relatório de Auditoria 689/2019, da Controladoria Geral da União (peça 60) ;
h) em 15/7/2019, com a autuação do presente processo de TCE, visando a apuração de irregularidades.
	d) Interrupções pela notificação ou citação dos responsáveis:
9.14.	A prescrição também é interrompida "pela notificação ou citação do indiciado ou acusado, inclusive por meio de edital", nos termos do art. 2º, I, da Lei 9.873/1999. E, no regime dessa lei, a interrupção se dá pela citação ou audiência propriamente dita, e não pelo despacho que a ordena. Com esse fundamento, houve a interrupção:
Notificação (fase interna) 
	Data da notificação (interrupção) 
	Responsável notificado
	AR ou Resposta 

	15/2/2018
	Antônio Marcos Alexandre
	peças 46 e 50

Citação (fase externa) 
	Data da citação (interrupção) 
	Responsável citado 
	AR ou Resposta 

	2/6/2020
	Antônio Marcos Alexandre
	peças 71-74

	e) Interrupção pela decisão condenatória recorrível:
9.15.	A prescrição também se interrompe "pela decisão condenatória recorrível" (art. 2º, III, da Lei 9.873/1999) , ocorrida na data sessão virtual de julgamento do acórdão condenatório que foi em 22/6/2021 (peça 88) .
	f) Da prescrição intercorrente:
9.16.	Nos termos do art. 1º, § 1º, da Lei 9.873/1999, opera-se a prescrição intercorrente se o processo ficar paralisado por mais de três anos, aguardando "julgamento ou despacho".
9.17.	Note-se que há uma correlação entre essa hipótese e as causas de interrupção da prescrição do art. 2º. Com efeito, uma vez praticada a infração à legislação ou interrompida a prescrição por alguma das hipóteses do art. 2º, o processo não pode ficar inativo, sem qualquer inovação processual relevante, por mais de três anos.
9.18.	Trata-se de prazo específico, não se aplicando nem o prazo geral de cinco anos nem o prazo especial, da lei penal (§ 2º) . A finalidade da prescrição intercorrente, com seu prazo próprio, é a de assegurar a eficiência e celeridade nas apurações administrativas. Seria contrário a essa finalidade a paralisação injustificada do processo por período maior que o triênio estabelecido para a hipótese.
9.19.	A extrapolação do prazo de três anos, sem inovação relevante no processo, pode configurar negligência. Por isso, além de se operar a prescrição, deve-se promover a "apuração da responsabilidade funcional decorrente da paralisação, se for o caso".
9.20.	Especificamente quanto a esta TCE, não se verificou a paralisação do processo por prazo superior ao interregno trienal, seja entre a sua autuação e a citação, ou entre esta última e o acórdão recorrido. Além disso, foram realizados diversos despachos - providências internas e externas que importaram em impulso processual (peças 66-68 e 84-87) , de forma que não houve incidência da prescrição intercorrente prevista naquela lei. 
	g) Conclusão:
9.21.         Observa-se, pelos eventos indicados, que em nenhum momento transcorreu prazo suficiente para se operar a prescrição (nem mesmo ao se considerar o prazo geral de cinco anos) , tomando-se como referência a Lei 9.873/1999, tida pelo STF como norma regente da prescrição da pretensão punitiva pelo TCU.
9.22.         Partindo-se da premissa de que a pretensão reparatória segue as mesmas balizas, enquanto não houver norma específica a respeito, a demonstração de que não se operou a prescrição punitiva impõe, como consequência, a conclusão de que também é viável a condenação ao ressarcimento do prejuízo apurado nos autos.
9.23.         Assim, qualquer que seja a premissa adotada (da imprescritibilidade, da prescritibilidade pelo regime do Código Civil ou da prescritibilidade pelo regime da Lei 9.873/1999) , verifica-se que, em nenhuma hipótese, o prazo extintivo foi extrapolado.
CONCLUSÃO
10.	Das análises anteriores, conclui-se que, qualquer que seja a premissa adotada (da imprescritibilidade, da prescritibilidade pelo regime do Código Civil ou da prescritibilidade pelo regime da Lei 9.873/1999) , em nenhuma hipótese, o prazo extintivo foi extrapolado.
11.	 Com base nessas conclusões, propõe-se o não provimento do recurso.
PROPOSTA DE ENCAMINHAMENTO
12.	Ante o exposto, com fundamento nos artigos 32, inciso I; e 33, da Lei 8.443/1992, submetem-se os autos à consideração superior, com posterior encaminhamento ao Ministério Público junto ao Tribunal de Contas da União e ao Gabinete do Relator, propondo:
a) conhecer do recurso interposto e, no mérito, negar-lhe provimento;
b) comunicar a deliberação que vier a ser proferida por esta Corte ao recorrente e à Secretaria Especial do Desenvolvimento Social.
É o Relatório.

Luiz Cavalcanti de Petribú Neto (22.943/OAB-PE), Rafael Felipe de Holanda da Paz (33.488/OAB-PE) e outros, representando Antônio Marcos Alexandre.

Procurador Sergio Ricardo Costa Caribé.

RECURSO DE RECONSIDERAÇÃO. TOMADA DE CONTAS ESPECIAL. CONHECIMENTO. INCIDÊNCIA DA PRESCRIÇÃO INTERCORRENTE. CIÊNCIA. ARQUIVAMENTO.

TOMADA DE CONTAS ESPECIAL (TCE)

Secretaria de Recursos (Serur); Unidade de Auditoria Especializada em Tomada de Contas Especial (AudTCE).

Conforme consignado no Relatório precedente, este Recurso de Reconsideração foi interposto por Antônio Marcos Alexandre contra o Acórdão 8406/2021-TCU-Segunda Câmara, relatado pelo Ministro Bruno Dantas.
2.	De início, cabe conhecer do recurso por estarem preenchidos os requisitos de admissibilidade previstos nos artigos 32, I, e 33 da Lei Orgânica do Tribunal de Contas da União.
3.	À peça 102, o recorrente limitou-se a sustentar a ocorrência da prescrição no presente caso, alegando, em síntese, o seguinte: a) ainda que o TCU não tenha se pronunciado formalmente sobre o RE 636.886 (tema 899 da repercussão geral) porque a referida decisão não transitou em julgado, tem-se que nesse julgado restou definido que "É prescritível a pretensão de ressarcimento ao erário fundada em decisão de Tribunal de Contas"; e b) a questão deve ser interpretada do ponto de vista da sua utilidade, uma vez que o não reconhecimento da prescrição, claramente evidenciada neste caso, apenas contribuiria para a judicialização da questão tanto do ponto de vista do executivo fiscal, quanto dos embargos à execução, admitindo-se também uma eventual ação anulatória.
4.	Embora por fundamentos diversos, tanto a AudRecursos como o Ministério Público junto ao Tribunal propuseram o não provimento do presente recurso, uma vez não identificada a prescrição da pretensão punitiva ou ressarcitória, nem pelo regime do Código Civil nem pelo regime da Lei 9.873/1999.
5.	Cabe esclarecer que a prescrição nos processos de controle externo em curso no Tribunal de Contas da União passou a observar o disposto na Lei 9.873, de 23 de novembro de 1999, de modo que, pela disciplina recentemente adotada nesta Corte de Contas, prescrevem em cinco anos as pretensões punitiva e de ressarcimento, nos termos da Resolução/TCU 344, de 11 de novembro de 2022, merecendo destaque para este exame os seguintes artigos:
Art. 2º Prescrevem em cinco anos as pretensões punitiva e de ressarcimento, contados dos termos iniciais indicados no artigo 4°, conforme cada caso. 
 (...) 
Art. 4° O prazo de prescrição será contado:
 (...) 
II - da data da apresentação da prestação de contas ao órgão competente para a sua análise inicial;
 (...) 
Art. 5º A prescrição se interrompe:
I - pela notificação, oitiva, citação ou audiência do responsável, inclusive por edital; 
II - por qualquer ato inequívoco de apuração do fato;
III - por qualquer ato inequívoco de tentativa de solução conciliatória; 
IV - pela decisão condenatória recorrível.
§ 1° A prescrição pode se interromper mais de uma vez por causas distintas ou por uma mesma causa desde que, por sua natureza, essa causa seja repetível no curso do processo.
§ 2° Interrompida a prescrição, começa a correr novo prazo a partir do ato interruptivo.
 (...) 
Art. 8º Incide a prescrição intercorrente se o processo ficar paralisado por mais de três anos, pendente de julgamento ou despacho, sem prejuízo da responsabilidade funcional decorrente da paralisação, se for o caso. 
§ 1° A prescrição intercorrente interrompe-se por qualquer ato que evidencie o andamento regular do processo, excetuando-se pedido e concessão de vista dos autos, emissão de certidões, prestação de informações, juntada de procuração ou subestabelecimento e outros atos que não interfiram de modo relevante no curso das apurações.
§ 2° As causas impeditivas, suspensivas e interruptivas da prescrição principal também impedem, suspendem ou interrompem a prescrição intercorrente.
6.	No presente caso, aplicando-se as diretrizes da novel Resolução, temos os seguintes marcos temporais interruptivos:
- Termo inicial: 4/6/2010 (entrega da prestação de contas - peça 38, p. 3) ;
- Interrupção: Ofício 37/2011-CGEOF/SESAN/MDS: 18/1/2011 (peça 31) ;
- Ofício 198-2015/CGSIA/DECOM/SESAN/MDS: 8/5/2015 (solicitação de documentação complementar - peças 32 e 33) .
7.	Verifico, portanto, neste caso, a ocorrência da prescrição intercorrente, nos termos do art. 8º do citado normativo, uma vez que da data do Ofício 37/2011-CGEOF/SESAN/MDS (18/1/2011 - peça 31) até a data da solicitação de documentação complementar à prestação de contas (8/5/2015 - peças 32 e 33) , passaram-se mais de três anos sem que tenha constado dos autos qualquer providência do Tomador de Contas para a apuração dos fatos e o andamento regular da TCE.
8.	Uma vez reconhecida a prescrição intercorrente das pretensões ressarcitória e punitiva do TCU, à luz do art. 8º da Resolução/TCU 344/2022, resta o consequente arquivamento deste processo, nos termos do artigo 11 dessa mesma norma.
	Ante o exposto, VOTO no sentido de que o Tribunal adote a deliberação que ora submeto à apreciação deste Colegiado.
TCU, Sala das Sessões, em 28 de março de 2023.
AROLDO CEDRAZ 
Relator